【裁判字號】    97,交易,18
【裁判日期】    970311
【裁判案由】    過失傷害
【裁判全文】
臺灣板橋地方法院刑事判決              97年度交易字第18號
公  訴  人  臺灣板橋地方法院檢察署檢察官
被      告  甲○○
上列被告因業務過失傷害案件，經檢察官提起公訴（96年度偵字
第24368 號），本院判決如下：
    主  文
甲○○從事業務之人，因業務上之過失傷害人，處有期徒刑月
，如易科罰金，以新臺幣壹仟元折算壹日。
    事  實
壹、甲○○以駕駛貨車運送貨物為業，為從事駕駛業務之人，於
    民國96年7 月2 日下午3 時許，駕駛車牌號碼K4-4839 號自
    用小貨車，沿臺北縣五股鄉○○路○ 段477 巷往凌雲路方向
    行駛，途經成泰路3 段477 巷與天乙路設有閃光黃燈號誌之
    交岔路口前，見乙○○在同向車道右前方步行穿越天乙路，
    本應注意遵守燈光號誌，減速接近，注意安全，小心通過，
    及注意車前狀況，隨時採取必要之安全措施，而當時天候晴
    ，日間有自然光線，柏油路面乾燥，無缺陷，無障礙物，並
    無不能注意之情事，竟疏於注意前方路況，亦未與道路邊緣
    保持相當距離供乙○○通行，致於乙○○因閃避路旁犬隻向
    左偏移之際，以其車輛右後側擋泥板擦撞乙○○，乙○○因
    而受有左足撕裂傷及脛骨兩處分節性開放性骨折合併同側腓
    骨骨折之傷害。甲○○肇事後，於尚不知何人肇事之臺北縣
    政府警察局蘆洲分局交通分隊警員前往現場處理時，當場承
    認為肇事人。
貳、案經乙○○之父丙○○訴由臺北縣政府警察局蘆洲分局報請
    臺灣板橋地方法院檢察署檢察官偵查起訴。
    理  由
壹、按被告以外之人於審判外之言詞或書面陳述，除法律有規定
    者外，不得作為證據，刑事訴訟法第159 條第1 項定有明文
    。而被告以外之人於審判外之陳述，經當事人於審判程序同
    意作為證據，法院審酌該言詞陳述或書面陳述作成時之情況
    ，認為適當者，得為證據；當事人、代理人或辯護人於法院
    調查證據時，知有第159 條第1 項不得為證據之情形，而未
    於言詞辯論終結前聲明異議者，視為有前項之同意，則據同
    法第159 條之5 規定甚明。經查：被害人乙○○於司法警察
    調查時所為陳述，雖係被告甲○○以外之人於審判外之陳述
    ，惟被告於本院調查證據時，未於言詞辯論終結前聲明異議
    ，視為同意作為證據，復經審酌其言詞陳述之情況，認為適
    當，應認有證據能力。
貳、認定犯罪事實之證據及理由
一、訊據被告矢口否認有何過失傷害犯行，辯稱：伊駕車通過臺
    北縣五股鄉○○路○ 段477 巷與天乙路交岔路口之際，被害
    人為閃避路旁野狗，突然偏行至道路中央，因而肇事，伊就
    本件交通事故並無過失云云。經查：
  (一)被告以駕車運送貨物為業，為從事駕駛業務之人，於96年7
    月2 日下午3 時許，駕駛車牌號碼K4-4839 號自用小貨車，
    沿臺北縣五股鄉○○路○ 段477 巷往凌雲路方向行駛，於穿
    越成泰路3 段477 巷、天乙路設有閃光黃燈號誌之交岔路口
    時，與同向車道右側步行穿越天乙路之被害人發生碰撞之事
    實，業據被告於警詢、檢察官訊問及本院審理時坦承不諱，
    核與被害人於警詢時指訴之情節相符，並有道路交通事故調
    查報告表暨現場圖1 件、採證照片12幀附卷可資佐證。而被
    害人因本件交通事故受有左足撕裂傷、脛骨兩處分節性開放
    性骨折合併同側腓骨骨折等傷害，亦有馬偕紀念醫院診斷證
    明書在卷足稽，俱徵被告此部分自白與事實相符。上開事實
    ，應堪認定。
  (二)按汽車行駛時，駕駛人應注意車前狀況，並隨時採取必要之
    安全措施；又汽車行駛至交岔路口，其行進應遵守燈光號誌
    ，其中閃光黃燈係警告接近之車輛注意前方路況，減速接近
    ，注意安全，小心通過，道路交通安全規則第94條第3 項、
    第102 條第1 項第1 款、道路交通標誌標線號誌設置規則第
    194 條、第211 條分別規定甚明，此為汽車駕駛人應盡之注
    意義務。次依卷附道路交通事故調查報告表、現場圖及現場
    照片所示，本件事故發生時，天候晴，日間有自然光線，柏
    油路面乾燥，無缺陷，且被告通行車道與天乙路交岔路口間
    ，並無任何障礙物，以被害人為7 歲幼童，步行速度之緩，
    當為被告行經前開交岔路口時視線範圍所及；被告於檢察官
    訊問時亦供稱：「當天我開車時，被害人在我右前方的電線
    桿旁邊，當時她跟狗在玩，我開過去時，她的狗好像要抓她
    ，她就匆忙跑出來。」、「（問：既然你開車時有看到被害
    人在跟狗玩，為何不停車？）那是一條大路，她離我很遠。
    」等語（見臺灣板橋地方法院檢察署96年度偵字第24368 號
    偵查卷宗第38、39頁），被告穿越上開交岔路口前，確見路
    旁有幼童及犬隻，自無不能注意之情事。而依前揭道路交通
    事故現場圖、現場照片觀之，被告駕駛之自用小貨車與被害
    人碰撞地點，係在前述交岔路口路面網狀線外與道路邊緣禁
    止停車標線間，顯見被告係貼近道路邊緣偏右行駛。被告駛
    近設有閃光黃燈號誌之交岔路口，既已見被害人步行於同向
    車道右前方，復有犬隻在其通行路徑上，竟疏於注意前項路
    況，亦未保留與道路邊緣間相當之距離供被害人通行（含被
    害人迴避犬隻所需範圍），果於被害人為閃避路旁犬隻向左
    偏行之際，與之發生碰撞，致被害人受傷，被告之過失，及
    其過失行為與被害人所受傷害間之相當因果關係，均至為灼
    然。被告空言否認上情，洵非有據。
二、核被告所為，係犯刑法第284 條第2 項前段業務過失傷害罪
    。被告肇事後，於尚不知何人肇事之臺北縣政府警察局蘆洲
    分局交通分隊警員前往現場處理時，當場承認為肇事人，有
    臺北縣政府警察局蘆洲分局道路交通事故肇事人自首情形紀
    錄表存卷為憑，係對於未發覺之罪自首而受裁判，依刑法第
    62條前段規定，減輕其刑。爰審酌被告從事駕駛業務，仍因
    駕車疏誤致生交通事故，所肇被害人傷勢非微，兼衡其素行
    、智識程度與過失情節，及被告犯後否認犯行，且未能與被
    害人達成和解之態度等一切情狀，量處如主文所示之刑，並
    諭知易科罰金之折算標準，資為懲儆。
據上論斷，應依刑事訴訟法第299 條第1 項前段，刑法第284 條
第2 項前段、第41條第1 項前段、第62條前段，刑法施行法第1
條之1 第1 項、第2 項前段，判決如主文。
本案經檢察官張誌洋到庭執行職務。
中    華    民    國    97    年    3     月    11    日
                        交通法庭  法  官  廖  怡  貞
以上正本證明與原本無異
如不服本判決，得自收受送達翌日起10日內，向本院提出上訴狀
，上訴於臺灣高等法院（須附繕本）。
                                  書記官  林  惠  齡
中    華    民    國    97    年    3     月    21    日
附錄本案論罪科刑法條全文：
中華民國刑法第284條：
因過失傷害人者，處6 月以下有期徒刑、拘役或500 元以下罰金
，致重傷者，處1 年以下有期徒刑、拘役或500 元以下罰金。
從事業務之人，因業務上之過失傷害人者，處1 年以下有期徒刑
、拘役或1000元以下罰金，致重傷者，處3 年以下有期徒刑、拘
役或2000元以下罰金。


司法院資訊處製作；財團法人民間司法改革基金會備份。
